# **ALEXIS VENEGAS GONZALEZ**

## **Programador Web**

#### **EXPERIENCIA**

04/2024 - 05/2024 •

Desarrollador Web

Madrid

**Smart health - solution** 

- Creación de páginas web con WordPress
- · Optimización de código en aplicaciones usando JavaScript

01/2024 - 02/2024

Desarrollador Web

Madrid

Vinopremier

- Modelo de IA con integración web para la recomendación de productos a usuarios basado en sus preferencias
- Aumentando el consumo

01/2023 - 04/2023

Desarrollador Web

Madrid

**Dynatech** 

- Creé una aplicación de fichaje para empleados utilizando JavaScript y Three.js
- · Automatización del registro de horas
- Reducción de errores mediante el uso de Dynamics 365

#### **RESUMEN**

rofesional con una destacada capacidad de aprendizaje y resolución de problemas. Experiencia en el diseño, desarrollo e implementación de aplicaciones web utilizando tecnologías modernas. Conocimientos sólidos en frontend y backend, con una pasión por crear soluciones eficientes y de alta calidad. Capaz de trabajar en equipo y adaptarse rápidamente a nuevos desafíos tecnológicos.

### **IDIOMAS**

Español Nativo



Ingles Intermedio



# **HABILIDADES**

Azure, Bash, CSS, Deep Learning, Django, Docker, Dynamics 365, ETL, Flask, Git, Github, HTML, Java, Javascript, Kafka, Kanban, Laravel, Linux, Machine Learning, Mlops, Mongodb, MYSQL, Oracle, PHP, Powerbi, Scrum, Spacy, Java

#### **EDUCACIÓN**

Certificado Profesional N.3
Cas traning
Programador
Fundación Telefónica España
Analista de datos | Científico de datos
Microsoft

2022 - 2023 • Programador Web